臺灣臺東地方法院刑事判決　　　　　　　　　　 　　　 九十一年度易字第七六號
　　公　訴　人　臺灣台東地方法院檢察署檢察官
　　被　　　告　乙○○
右列被告因竊盜案件，經檢察官提起公訴（九十一年度偵字第六０五號），本院判決
如左：
    主  文
乙○○竊盜，處有期徒刑伍月，如易科罰金，以參佰元折算壹日。
    事  實
一、乙○○曾因詐欺及竊盜案件，於民國八十六年十一月二十八日經臺灣花蓮地方法
    院以八十六年度易緝字第五五號刑事判決分別判處有期徒刑四月、二月，並定應
    執行有期徒刑五月，緩刑四年確定。猶不知悔改，復意圖為自己不法之所有，於
    九十年九月七日十四時許，在臺東縣成功鎮北白守蓮某雜貨店附近，趁甲○○酒
    醉睡著之際，竊取甲○○上衣口袋內之鑰匙一串（含機車鑰匙一支，家中鑰匙五
    支），並以該鑰匙啟動甲○○所有停放旁邊之車牌號碼ＰＴＭ─一五一號重型機
    車（車主登記姓名為其妻林惠美）一部，得手後留供己用，後經甲○○報警，嗣
    於同年九月十一日十八時五十分許，在臺東縣成功鎮○○里○○路旁為警查獲，
    並當場取出上開重型機車及鑰匙一串。
二、案經台東縣警察局成功分局報請臺灣臺東地方法院檢察署檢察官偵查起訴。
    理  由
一、訊據被告乙○○矢口否認竊盜犯行，辯稱：伊於當天中午十二時許，和告訴人甲
    ○○二人一起在雜貨店喝酒，後來酒不夠，由伊去買酒，告訴人就將機車鑰匙交
    給伊，要伊騎機車去買酒，但伊騎走機車後就沒有回來，也沒有還機車云云。惟
    查，右揭犯罪事實，業據告訴人於警訊及偵查中指訴：當天我載乙○○去雜貨店
    ，他的二個朋友也來，總共四個人喝酒，沒有將機車鑰匙交給被告，我找了好幾
    天找不到，才去報警的，並沒有借他機車，否則不會報警等語綦詳，而告訴人於
    九十一年五月十三日死亡，其妻林惠美到庭證稱：我先生告訴我車子失竊，他說
    當時他在睡覺，鑰匙放在上衣口袋，被乙○○拿走等語明確，並有臺東縣警察局
    成功分局贓物領據、車籍作業系統查詢認可資料報表各一紙附卷可稽。又被告於
    偵查中稱當天除告訴人外，尚有其大哥陳天財的孩子一起喝酒云云，惟證人陳天
    財於偵查中則證述：我有八名子女，全部都不住成功，（九十年）九月七日孩子
    都沒有回來等語，被告於本院調查時復改稱：當天僅與告訴人一人喝酒云云，是
    被告供述已前後不一；再查，被告自承與告訴人認識五年多，雙方很熟，告訴人
    亦無理由陷害伊等語，故告訴人並無藉故捏詞攀誣之理！又若機車鑰匙確為告訴
    人所交付，豈會誤認失竊而報警？復觀被告於本院調查時供稱：跟告訴人說去買
    酒，並無向告訴人說要借車，騎走後也無跟告訴人聯絡等情（見九十一年五月十
    四日筆錄），益證告訴人並未應允被告借車或交付機車鑰匙予被告，被告前開辯
    解不足採信，本件事證明確，其竊盜犯行洵堪認定。
二、核被告所為，係犯刑法第三百二十條第一項之竊盜罪。爰審酌被告犯罪之動機、
    目的、手段，及其已有竊盜前科，猶不知悔改，犯後仍飾詞否認，顯無悔意，惟
    所生之危害尚輕等一切情狀，認公訴意旨對被告求處有期徒刑七月猶嫌過重，爰
    量處如主文所示之刑，並諭知易科罰金之折算標準，以資懲儆。
據上論斷，應依刑事訴訟法第二百九十九條第一項前段，刑法第第三百二十條第一項
、第四十一條第一項前段，罰金罰鍰提高標準條例第一條前段、第二條，判決如主文
。
中    華    民    國      九十一      年      七      月      二十五    日
                                  臺灣臺東地方法院刑事庭
                                    審判長法  官  黃麗生
                                          法  官  蔡世芳
                                          法  官  黃怡玲
右正本證明與原本無異。
如不服本判決，應於判決送達後十日內向本院提出上訴狀。（須附繕本）
「切勿逕送上級法院」
                                          書記官  王敏玉
中    華    民    國      九十一      年      七      月      二十六    日
附記
中華民國刑法第三百二十條第一項
意圖為自己或第三人不法之所有，而竊取他人之動產者，為竊盜罪，處五年以下有期
徒刑、拘役或五百元以下罰金。
